【裁判字號】    94,訴,1271
【裁判日期】    950525
【裁判案由】    
【裁判全文】
臺灣彰化地方法院刑事判決              94年度訴字第1271號
公  訴  人  臺灣彰化地方法院檢察署檢察官
被      告  甲○○
上列被告因違反毒品危害防制條例案件，經檢察官提起公訴（94
年度毒偵字第3237、3439號）及移送併案（九十四年毒偵字第41
25、4553、5243號；95年度毒偵字第161、257號），本院認有刑
事訴訟法第二百七十三條之一第一項之情形，而改依簡式審判程
序判決如左：
        主  文
甲○○連續施用第一級毒品，累犯，處有期徒刑壹年，扣案之海
洛因陸包（淨重壹拾壹點柒陸公克）沒收銷燬之；又連續施用第
二級毒品，累犯，處有期徒刑玖月。應執行有期徒刑壹年陸月，
扣案之海洛因陸包（淨重壹拾壹點柒陸公克）沒收銷燬之。
        事  實
一、甲○○前於民國89年間，因施用第一、二級毒品案件，經本
    院於90年10月11日，以89年度訴字第1244號分別判處有期徒
    刑1年2月及8月確定。復於89年間，因犯搶奪案件，經本院
    於91年4月22日，以90年度訴字第1491號判處有期徒刑7月確
    定。上揭案件經本院合併定應執行有期徒刑2年2月，甫於94
    年2月7日執行完畢。而前開施用毒品案件，亦經臺灣彰化地
    方法院檢察署檢察官聲請強制戒治獲准，其間並經本院裁定
    停止強制戒治，所餘期間交付保護管束，於91年10月11日交
    付保護管束期滿未經撤銷，視為強制戒治業經執行完畢。詎
    仍不知悔改，復基於施用第一級毒品海洛因之概括犯意，自
    94年5月26日凌晨2時許起，至95五4月下旬某日止，在彰化
    縣和美鎮○○路149巷28號處及彰化縣彰化市○○路「金馬
    大鎮」第3期地下停車場與其友人位於彰化縣線西鄉住處等
    處，以將海洛因摻入香菸內，點火吸食之方式，連續施用第
    一級毒品海洛因多次，平均施用時間不定；另基於施用第二
    級毒品安非他命之概括犯意，自94年5月26日凌晨2時許起，
    至95五4月下旬某日止，在同上址處，以將安非他命置於吸
    食器內加熱生煙，再予吸食之方式，連續施用第二級毒品安
    非他命多次，施用時間不定。嗣其於（一）警局於94年5月
    26日辦理列管毒品人口定期調驗業務時，經採集其尿液送驗
    ，結果安非他命、甲基安非他命、嗎啡及可待因均呈陽性反
    應。（二）94年7月8日下午3時許，在彰化縣和美鎮○○里
    ○○路與何厝路口查獲，並在其身上扣得其所持有之海洛因
    6包（淨重11．76公克）及吸食器2支與盒子等物（該等物品
    係友人林銀璋、古兆君所有）。（三）94年7月20日中午12
    時33分許，至警局接受採尿送驗，結果呈嗎啡及甲基安非他
    命陽性反應。（四）94年8月8日13時許，至警局接受採尿送
    驗，結果呈嗎啡及甲基安非他命陽性反應。（五）94年9 月
    8日11時30分許，在彰化縣彰化市○○路159巷1弄6號，為警
    查獲。（六）94年11月1日上午7時40分許，在彰化縣彰化市
    ○○里○○路○段95巷30號處，為警查獲。（七）94年12月
    8日上午9時許，在彰化縣彰化市○○路「金馬大鎮」第3期
    地下停車場，為警查獲。（八）因未到庭，故於95年4月1日
    受拘到案。
二、案經彰化縣警察局和美分局報告臺灣彰化地方法院檢察署檢
    察官偵查起訴暨彰化縣警察局彰化、鹿港、和美分局報告臺
    灣彰化地方法院檢察署檢察官移送併案與本院依職權併案審
    理。
    理  由
一、按除被告所犯為死刑、無期徒刑、最輕本刑為三年以上有期
    徒刑之罪或高等法院管轄第一審案件者外，於前條第一項程
    序進行中，被告先就被訴事實為有罪之陳述時，審判長得告
    知被告簡式審判程序之旨，並聽取當事人、代理人、辯護人
    及輔佐人之意見後，裁定進行簡式審判程序；除簡式審判程
    序及簡易程序案件外，第一審應行合議審判，刑事訴訟法第
    二百七十三條之一第一項、第二百八十四條之一分別定有明
    文。本件被告所涉係死刑、無期徒刑、最輕本刑為三年以上
    有期徒刑之罪或高等法院管轄第一審案件以外之罪，並於本
    院行準備程序時就被訴事實為有罪之陳述，本院合議庭依前
    揭規定，經評議結果，裁定改由一名法官獨任行簡式審判程
    序，先予敘明。
二、上揭犯罪事實，業據被告於警詢、偵訊中與本院行準備程序
    及審理中，坦承不諱，並有第一級毒品海洛因6包、吸食器
    2支扣案可資佐證，該而色分末經送驗結果，亦係海洛因無
    誤，有法務部調查局鑑定通知書在卷可參。又其為警查獲時
    所採集之尿液，經送檢驗結果，亦呈甲基安非他命及嗎啡均
    呈陽性反應，有彰化縣衛生局煙毒尿液檢驗成績書及詮昕科
    技股份有限公司濫用藥物尿液檢驗報告等附卷可稽。再者，
    被告施用上開毒品，歷時多年，已謂已經成癮，故其所自承
    受拘提後，於95年4月下旬前，尚在施用毒品等語，應屬實
    在。此外，被告前於89年間，因施用第一、二級毒品案件，
    除經起訴獲判有期徒刑確定在案外，亦經臺灣彰化地方法院
    檢察署檢察官聲請強制戒治獲准，其間並經本院裁定停止強
    制戒治，所餘期間交付保護管束，於91年10月11日交付保護
    管束期滿未經撤銷，視為強制戒治業經執行完畢等情，有法
    務部全國檢察官線上查詢刑案人犯在監所最新資料報表及臺
    灣彰化地方法院檢察署刑案資料查註紀錄表等在卷可參。是
    被告於強制戒治執行完畢釋放後，5年內再犯毒品危害防制
    條例第10條之罪，至為明顯。其之犯行，當足以認定。
三、核被告所為，係犯毒品危害防制條例第10條第1、2項之施用
    第一、二級毒品罪。其施用前後持有第一級毒品海洛因及第
    二級毒品安非他命之低度行為，各為施用之高度行為所吸收
    ，不另論罪。又被告先後多次施用第一級毒品海洛因；多次
    施用第二級毒品安非他命之犯行，各時間緊接，所犯為構成
    要件相同之罪，均顯出於概括犯意而為之，為連續犯，均依
    法以一罪論，並加重其刑。原起訴書所漏列部分，與已起訴
    部分，有裁判上一罪之關係，故本院自得併予審理。又被告
    所犯上開二罪間，犯意各別，罪名互殊，應予分論併罪。查
    被告前於89年間，因施用第一、二級毒品案件，經本院於90
    年10月11日，以89年度訴字第1244號分別判處有期徒刑1 年
    2月及8月確定。復於89年間，因犯搶奪案件，經本院於91年
    4月22日，以90年度訴字第1491號判處有期徒刑7月確定。上
    揭案件經本院合併定應執行有期徒刑2年2月，甫於94年2 月
    7日執行完畢，有臺灣彰化地方法院檢察署刑案資料查註紀
    錄表在卷可稽，其於有期徒刑執行完畢後，五年以內再犯本
    件有期徒刑以上之罪，為累犯，應依法遞予加重其刑。爰審
    酌被告之品性、犯罪之動機、方法、施用次數、所生之危害
    及犯罪後之態度等一切情狀，分別量處如主文所示之刑，並
    定其應執行之刑，以示懲處。至扣案之海洛因6包，依同條
    例第十八條第一項前段規定，宣告沒收並銷燬；至於吸食器
    及盒子既非違禁物且非屬被告所有，已如前述，故不為沒收
    之諭知。
據上論斷，應依刑事訴訟法第二百七十三條之一第一項、第二百
九十九條第一項前段，毒品危害防制條例第十條第一項、第二項
、第十八條第一項前段，刑法第十一條前段、第四十七條、第五
十六條、第五十一條第五款，判決如主文。
本案經檢察官田德煙到庭執行職務。
中  華  民  國    95    年     5     月       25       日
                              臺灣彰化地方法院刑事第一庭
                                  法  官  洪志賢
以上正本證明與原本無異。
如不服本判決，應於判決送達後10日內，向本院提出上訴狀（ 須
附繕本 ）。
中    華    民    國    95    年    6    月    2    日
                                 書記官  洪年慶
毒品危害防制條例第10條
施用第一級毒品者，處 6 月以上 5 年以下有期徒刑。
施用第二級毒品者，處 3 年以下有期徒刑。
毒品危害防制條例第18條
查獲之第一、二級毒品及專供製造或施用第一、二級毒品之器具
，不問屬於犯人與否，均沒收銷燬之；查獲之第三、四級毒品及
製造或施用毒品之器具，無正當理由而擅自持有者，均沒入銷燬
之。但合於醫藥、研究或訓練之用者，得不予銷燬。
前項合於醫藥、研究或訓練用毒品或器具之管理辦法，由法務部
會同行政院衛生署定之。


司法院資訊處製作；財團法人民間司法改革基金會備份。
